臺灣板橋地方法院刑事判決　　　　　　　　　　　　　九十三年度簡上字第八九號
　　上　訴　人　臺灣板橋地方法院檢察署檢察官
　　被　　　告　丙○○
　　　　　　　　　　　　（另案於臺灣桃園監獄執行中）
右列上訴人因被告收受贓物案件，不服本院九十二年度簡二一七六號中華民國九十二
年十二月八日第一審判決（聲請簡易判決處刑案號：臺灣板橋地方法院檢察署九十二
年度偵字第一四一八六號），提起上訴，本院管轄第二審之合議庭依簡式審判程序審
理並判決如左：
    主  文
原判決撤銷。
丙○○連續收受贓物，處有期徒刑陸月，如易科罰金，以參佰元折算壹日。
    事  實
一、丙○○基於收受贓物之概括犯意，先後為如下犯行：
(一)、於民國九十二年四月底某日，在臺北縣新莊市○○○路某處，明知真實姓名年籍
    不詳綽號「阿輝」之成年男子（又綽號「烏鴉」）所交付之車號０二０五—ＤＢ
    號自用小客車（該車為翁美華所有，經使用人丁○○於九十二年四月二十九日晚
    間八時許停放在雲林縣斗南鎮○○里○○路四十號前，於九十二年四月三十日上
    午七時許，丁○○發現該車遭竊並報案），為來路不明之贓物，竟予收受。
(二)、復於九十二年五月七日上午四時許，在臺北縣新莊市○○街某處，明知「阿輝」
    所交付之車號ＥＡ—四九八一號自用小客車（該車為甲○○所有，原停放於臺北
    縣泰山鄉○○路○段一四０號前，於九十二年五月八日上午七時許，甲○○發現
    該車失竊，尚未報案），為來路不明之贓物，仍予收受，並依「阿輝」之指示，
    於九十二年五月八日上午六時許，駕駛ＥＡ—四九八一號小客車至臺北縣新莊市
    ○○路丹鳳國中之對面停放。嗣為路人李振碩發現丙○○行徑可疑，尾隨丙○○
    ，得知丙○○進入臺北縣新莊市○○路一二一巷十九號四樓民宅，遂報警處理。
    丙○○因而在上開民宅內為警查獲，並扣得「阿輝」交付丙○○之上開二部車輛
    之鑰匙三支，另於臺北縣新莊市○○路丹鳳國中之對面某處扣得車號ＥＡ—四九
    八一號小客車乙輛，嗣丙○○帶警至臺北縣新莊市○○○路三號前，起獲車號０
    二０五—ＤＢ號自用小客車乙輛扣案。
(三)、又於九十二年九月九日晚間某時，在臺北縣三重市○○路八十四巷六號六樓第二
    室，明知「阿輝」所持有之林振山之全戶戶口名簿、
    團體保險保險證、ＱＴＱ—八二七號機車行車執照各一張、乙○○之
    民健康保險卡、醫院掛號證、新莊市農會會員證、樹林市農會會員證、職業公會
    會員證與一六０—四三六０號機車行車執照各一張及林雅慧之
    分別為林振山、乙○○與林雅慧所有，原置於乙○○之皮包內，於九十二年九月
    九日晚間七時許，在臺北縣新莊市○○街三三五號前與乙○○之皮包一同失竊）
    均屬來路不明之贓物，竟仍予以收受。嗣於九十二年九月十一日下午四時三十分
    許，在臺北縣三重市○○路八十四巷六號六樓第二室為警循線查獲。
二、案經臺北縣政府警察局新莊分局報告臺灣板橋地方法院檢察署檢察官偵查後聲請
    以簡易判決處刑。
    理  由
一、右揭犯罪事實，業據被告丙○○於偵查及本院審理中坦承不諱，而車號０二０五
    —ＤＢ號自用小客車係翁美華所有，由丁○○使用；車號ＥＡ—四九八一號自用
    小客車為甲○○所有；前開證件分別係林振山、乙○○與林雅慧所有，並各於前
    開時地為被害人發現失竊及遭竊等情，業經被害人甲○○、丁○○與乙○○於警
    詢中分別指陳明確（見九十一年度偵字第九八四六號偵查卷第十一頁、第三十四
    至第三十六頁、九十二年度偵字第一七二三五號偵查卷第十二頁至第十五頁），
    復有丁○○、甲○○、乙○○所出具之贓物認領保管單、車號ＥＡ—四九八一號
    自用小客車行車執照影本、雲林縣警察局車輛協尋電腦輸入單、車籍作業系統—
    查詢認可資料及車輛竊盜、車牌失竊資料個別查詢報表—查詢車輛認可資料各乙
    紙附卷可資佐證，是上開二車輛與前開證件均係贓物，自屬無疑。此外，並有證
    人李振碩之警詢證述（見九十一年度偵字第九八四六號偵查卷第九頁、第十頁）
    為憑與「阿輝」交付被告之前開二車輛之鑰匙三支扣案可稽，本案事證明確，被
    告犯行洵堪認定。
二、核被告丙○○所為，係犯刑法第三百四十九條第一項之收受贓物罪，被告多次收
    受贓物犯行，時間緊接，所犯係構成要件相同之罪名，顯係基於概括之犯意反覆
    為之，應依連續犯規定論以一罪，並依法加重其刑。公訴人雖未敘及被告事實欄
    第三部分之收受贓物犯行，然此部分與已起訴論罪科刑之部分，有連續犯之裁判
    上一罪關係，本院自得併予審理。原審以被告罪證明確，予以論罪科刑，固非無
    見，惟就被告事實欄第三部分之收受贓物犯行，未及審究，尚有未合，檢察官之
    上訴意旨就此有所指摘，核有理由，應由本院予以撤銷改判。爰審酌被告前因強
    盜與竊盜案件，經本院於九十二年七月四日以九十一年度訴字第二五六二號分別
    判處有期徒刑五年二月、有期徒刑五月，應執行有期徒刑五年六月，上訴後，經
    臺灣高等法院於九十二年十月一日以九十二年度上訴字第三二六七號駁回上訴確
    定，有臺灣高等法院被告全國前案紀錄表在卷為據，素行不佳，惟犯後尚能坦承
    犯行，及其犯罪動機、目的、手段、素行、所生危害等一切情狀，量處如主文所
    示之刑，並諭知易科罰金之折算標準，以示懲儆。
三、扣案之鑰匙三支，為車號０二０五—ＤＢ號與車號ＥＡ—四九八一號自用小客車
    之鑰匙，由「阿輝」與該二車輛同時交付予被告，係屬阿輝所有，業經被告供明
    在卷（見本院九十三年五月十二日審判筆錄），爰不予諭知沒收。
四、末按「除被告所犯為死刑、無期徒刑、最輕本刑為三年以上有期徒刑之罪或高等
    法院管轄第一審案件者外，於前條第一項程序進行中，被告先就被訴事實為有罪
    之陳述時，審判長得告知被告簡式審判程序之旨，並聽取當事人、代理人、辯護
    人及輔佐人之意見後，裁定進行簡式審判程序。」刑事訴訟法第二百七十三條之
    一定有明文。查本件被告所犯上開刑法第三百四十九條第一項之收受贓物罪，其
    法定刑為三年以下有期徒刑、拘役或五百元以下罰金之罪，非最輕本刑為三年以
    上有期徒刑之罪，且被告於本院九十三年五月十二日審判程序進行中，復就被訴
    之事實為有罪之陳述，經告知被告簡式審判程序之旨，被告及公訴人對於本件改
    依簡式審判程序審理亦均表示無意見，是本院即依前揭刑事訴訟法規定，裁定本
    件進行簡式審判程序，末此敘明。
據上論斷，應依刑事訴訟法第四百五十五條之一第一項、第三項、第三百六十九條第
一項前段、第三百六十四條、第二百七十三條之一第一項、第二百九十九條第一項前
段，刑法第五十六條、第三百四十九條第一項、第四十一條第一項前段，罰金罰鍰提
高標準條例第一條前段、第二條，判決如主文。
本案經檢察官李吉祥到庭執行職務。
中      華      民      國      九十三      年    五    月    二十六  日
                                臺灣板橋地方法院刑事第十二庭
                                    審判長法  官  陳恒寬
                                          法  官  許必奇
                                          法  官  吳佳穎
右正本證明與原本無異。
不得上訴。
                                          書記官  呂妍旻
中      華      民      國      九十三      年    五    月    二十七    日
附錄本案論罪科刑法條全文：
中華民國刑法第三百四十九條
收受贓物者，處三年以下有期徒刑、拘役或五百元以下罰金。
搬運、寄藏、故買贓物或為牙保者，處五年以下有期徒刑、拘役或科或併科一千元以
下罰金。
因贓物變得之財物，以贓物論。
